臺灣桃園地方法院刑事判決
111年度訴字第157號
公  訴  人  臺灣桃園地方檢察署檢察官
被      告  林中仁


上列被告因傷害等案件，經檢察官提起公訴（110年度偵字第347
20號），本院判決如下：
    主   文
林中仁犯傷害罪，處拘役伍拾伍日，如易科罰金，以新臺幣壹仟
元折算壹日。又犯公然侮辱罪，處罰金新臺幣捌仟元，如易服勞
役，以新臺幣壹仟元折算壹日。
    事  實
一、林中仁於民國110年7月24日下午2時30分許，在位於桃園市○
    ○區○○路000號之「愛買桃園店」，因未依規定使用手機進行
    簡訊實聯制，遭楊騏穗攔阻進入店內，致心生不滿，竟基於
    公然侮辱之犯意，在不特定多數人得共見共聞之愛買桃園店
    入口處，對楊騏穗辱罵「幹你娘雞巴」等語，足以貶損楊騏
    穗之社會評價。又基於傷害之犯意，於上開時、地，以右腳
    踹向楊騏穗左大腿，造成楊騏穗受有左腿挫傷之傷害。
二、案經楊騏穗訴由桃園市政府警察局桃園分局報告臺灣桃園地
    方檢察署檢察官偵查起訴。
    理  由
壹、程序部分
    本判決所引用供述證據部分，被告林中仁於本院準備程序僅
    爭執證明力，並未爭執證據能力（見本院審訴卷第56頁），
    又檢察官及被告迄至本院言詞辯論終結前，並未聲明異議，
    本院審酌各該陳述作成時之情況，認為適當，均得採為判決
    之基礎。非供述證據部分，均依法定方式取得，並經本院於
    審理期日踐行合法之調查、辯論，且與待證事實間具有相當
    關聯性，均具證據能力而得採為判決之基礎。
貳、實體部分
一、認定犯罪事實所憑之證據及理由：
  ㈠訊據被告林中仁矢口否認涉有前揭犯行，辯稱：我沒有罵起
    訴書記載的髒話內容；我沒有踹告訴人楊騏穗等語（見本院
    審訴卷第56頁）。
　㈡經查：
　⒈被告於前揭時地，因簡訊實聯制與告訴人楊騏穗發生爭執一
    情，業據被告於本院審理時坦承不諱（見本院訴卷第55頁）
    ，核與證人即告訴人楊騏穗於警詢、偵訊及本院審理時證述
    情情節相符（見偵卷第21、55頁，本院訴卷第37頁），此部
    分事實，首堪認定。
　⒉被告於前揭時間，在不特定多數人得共見共聞之桃園市○○區○
    ○路000號「愛買桃園店入口處」，對告訴人辱罵「幹你娘雞
    巴」之認定：
　　此部分事實，業經證人楊騏穗於警詢、偵訊及本院審理時證
    述具體明確（見偵卷第22、55頁，本院訴卷第38頁），又參
    以證人即現場目擊者黃秋梅於本院審理時證稱：我工作地點
    是在愛買門口美食街紅豆餅，就是偵卷第32頁照片4的出入
    口裡面；我聽到被告對楊騏穗罵「幹你娘」；我可以從紅豆
    餅攤內側看到發生爭執的經過；我不認識被告，沒有任何仇
    怨糾紛等語（見本院訴卷第41至43、48至51頁），堪認證人
    黃秋梅上開證述內容，當足以補強證人楊騏穗前揭證詞之真
    實性。被告固提出現場照片認為證人黃秋梅無法看到案發情
    況等詞置辯（見本院訴卷第51頁），然觀諸卷附現場照片（
    見偵卷第31至32頁），可知被告係在不特定多數人往來經過
    、得以共見共聞之「愛買桃園店入口處」與告訴人楊騏穗發
    生爭執，則證人黃秋梅因聽聞爭執聲向外察看，故而得悉被
    告向告訴人辱稱「幹你娘」，未見有何悖於常情之處，是被
    告此部分辯詞，自無法採信。
　⒊被告於前揭時地，以右腳踹楊騏穗左大腿，致其受有左腿挫
    傷之認定：　
　　該部分事實，亦經證人楊騏穗於警詢、偵訊及本院審理時證
    述明確（見偵卷第22、55頁，本院訴卷第38頁），證人黃秋
    梅於本院審理時證稱：我沒有看到客人有沒有踹到工讀生，
    但是我有看到客人有用腳踢的那個動作等語（見本院訴卷第
    43頁），再稽之楊騏穗於110年7月24日前往衛生福利部桃園
    醫院急診，經診斷為左腿挫傷一節，此有衛生福利部桃園醫
    院110年7月24日診斷證明書附卷可稽（見偵卷第37頁），據
    上相互勾稽，實足以佐證楊騏穗前揭證詞之真實性。　
　㈢綜上所述，被告林中仁以前詞置辯，實屬避重就輕，難以採
    信。本案事證明確，被告前揭犯行，均堪認定，自應依法論
    科。
二、論罪科刑：
  ㈠核被告所為，係犯刑法第277條第1項之傷害罪及同法第309條
    第1項之公然侮辱罪。被告所犯上開2罪間，犯意各別、行為
    互殊，應予分論併罰。
  ㈡爰審酌被告為成年人，竟不理性配合簡訊實聯制，而以上開
    言語侮辱告訴人楊騏穗，更以強暴之手段攻擊告訴人，其所
    為實屬不該，復斟酌被告始終否認犯行，並以前揭辯詞試圖
    狡辯，迄未與告訴人達成和解，未能填補其犯罪所生之損害
    ，犯後態度難認良好，再衡以被告之犯罪動機、傷害手段、
    侮辱言語內容、告訴人因而所受之損害，兼酌被告自承之智
    識程度、家庭生活狀況、工作經濟情形及素行等一切情狀，
    分別量處如主文所示之刑，並諭知易科罰金及易服勞役之折
    算標準。
據上論斷，應依刑事訴訟法第299條第1項前段，刑法第277條第1
項、第309條第1項、第41條第1項前段、第42條第3項前段，刑法
施行法第1條之1第1項，判決如主文。
本案經檢察官詹東祐提起公訴，檢察官林欣怡、施韋銘到庭執行
職務。
中　　華　　民　　國    111    年    4   月    28    日
                  刑事第四庭   審判長法  官  黃柏嘉
                                       
　　　　　　　　　　　　　　　　　　 法  官  陳韋如
                      
　　　　　　　　　　　　　　　　　　 法  官  涂偉俊
以上正本證明與原本無異。
如不服本判決應於收受判決後20日內向本院提出上訴書狀，並應
敘述具體理由。其未敘述上訴理由者，應於上訴期間屆滿後20日
內向本院補提理由書(均須按他造當事人之人數附繕本)「切勿逕
送上級法院」。 
       　　　　　　　　　　　　　　　書記官　李玉華
中　　華　　民　　國　　111 　年　　4 　　月　　28　　日
附錄論罪科刑之法條：
中華民國刑法第277條
傷害人之身體或健康者，處5 年以下有期徒刑、拘役或50萬元以
下罰金。犯前項之罪，因而致人於死者，處無期徒刑或7 年以上
有期徒刑；致重傷者，處3 年以上10年以下有期徒刑。
中華民國刑法第309條
公然侮辱人者，處拘役或9 千元以下罰金。以強暴犯前項之罪者
，處1 年以下有期徒刑、拘役或1 萬5 千元以下罰金。